【裁判字號】    90,南簡上,49
【裁判日期】    900713
【裁判案由】    公共危險
【裁判全文】
臺灣臺南地方法院刑事判決
    上訴人即被告  甲○○
右列上訴人因公共危險案件，不服本院九十年度南交簡字第二００號，中華民國九十
年三月七日第一審簡易判決（九十年度偵字第一四一七號），提起上訴，本院管轄第
二審之合議庭判決如左：
    主  文
上訴駁回。
    事  實
一、甲○○於民國（下同）九十年一月十三日晚上十八時三十分許，在臺南市○○路
    某餐廳內與友人餐飲酒後，致不能安全駕駛動力交通工具。但其仍不顧交通之
    安全，竟隨即於當晚十八時五十分許，先駕駛ＶＦＵ─九０一號機車至國立成功
    大學，嗣於當晚二十一時許，再駕駛上開機車欲返家，途中行至臺南市○○路○
    段七十七號前，因與陳啟安所駕駛之ＷＫ─三八０五號自小客車發生擦撞之車禍
    時，而為警方實施臨檢，並於當晚二十二時五十六分許，測試其呼氣後所含之酒
    精濃度竟仍高達每公升０．四八毫克之數值。
二、案經臺南市警察局第二分局報請臺灣臺南地方法院檢察署檢察官偵查終結，聲請
    以簡易判決處刑。
    理  由
一、右揭事實，業據上訴人即被告甲○○於警訊、偵查及本院上訴審理時均坦承不諱
    。按其自當晚十八時五十分許開始駕車時起，至當晚二十二時五十六分許為警臨
    檢測試時止，已歷四小時之久，但警方測試其呼氣後之酒精濃度竟仍高達每公升
    ０．四八公克，若換算人體對酒精之代謝率，應認其駕車之初，酒精濃度應已近
    於每公升０．五五毫克。再按刑法第一百八十五條之三規定中所謂「不能為安全
    駕駛」者，經法務部於八十八年五月十日，召集內政部警政署等相關機關研議，
    並參考德國、美國之認定標準，作成一普遍參考數值如下：對於酒精濃度呼氣已
    達每公升０．五五毫克或血液濃度達０．一一百分比以上者，因肇事率為一般正
    常人之十倍，故可認為已達不能安全駕駛之標準，至於上揭數值以下之行為，如
    輔以其他客觀事實得作為不能安全駕駛之判斷時，亦應構成本罪（可參閱法務部
    八八、五、十八法八八檢字第一六六九號函）。其酒精濃度呼氣雖尚未達達每公
    升０．五五毫克之數值，但已極為接近，且參諸其因行車不穩，以致發生擦撞之
    車禍，顯然其已達於不能安全駕駛動力交通工具之程度，故其犯行自應認定。
二、核上訴人所為，係犯刑法第一百八十五條之三公共危險罪。原審以其犯行明確，
    適用上開法條及刑法第四十二條第二項、罰金罰鍰提高標準條例第二條之規定，
    論其以服用酒類，不能安全駕駛動力交通工具而駕駛罪，審酌其犯罪之一切情狀
    ，科處罰金二萬元，並諭知易如服務勞役，以三百元折算一日之標準，經核認事
    用法並無違誤，所量刑度亦屬適當。上訴意旨任意指摘原判決量刑過重云云，惟
    查該罪之法定刑度係一年以下有期徒刑、拘役或三萬元以下罰金。而原審僅判處
    罰金二萬元，已屬於低度刑之範圍內，應無量刑過重之情形，上訴意旨為無理由
    ，應予駁回。
據上論斷，應依刑事訴訟法第四百五十五條之一第一項、第三項、第三百六十八條，
判決如主文。
中      華      民      國    九十    年      七      月      十三      日
                                  臺灣臺南地方法院刑事第三庭
                                      審判長法  官  李  政  庭
                                            法  官  蔡  奇  秀
                                            法  官  彭  振  湘
右正本證明與原本無異。
本件不得上訴。
                                            書記官  汪  姿  秀
中      華      民      國    九十    年      七      月      十三      日
附錄本案論罪科刑法條全文：
刑法第一百八十五條之三：
服用毒品、麻醉藥品、酒類或其他相類之物，不能安全駕駛動力交通工具而駕駛者，
處一年以下有期徒刑、拘役或三萬元以下罰金。


司法院資訊處製作；財團法人民間司法改革基金會備份。
